臺灣高等法院刑事裁定　　　　　　　　　　　　　　九十一年度毒抗字第二二一號
　　抗　告　人
　　即　被　告　甲○○○
右抗告人因毒品危害防制條例案件，不服台灣板橋地方法院民國九十一年三月二十九
日裁定（九十一年度毒聲字第一０七三號），提起抗告，本院裁定如左：
  主  文
抗告駁回。
  理  由
一、原裁定意旨略以：被告甲○○○於民國九十一年二月二十五日為警採集尿液前九
    十六小時內之某時，在不詳地點，施用第二級毒品安非他命乙次，嗣為警於同年
    月二十五日凌晨零時三十分許，在臺北縣新莊市○○街八十二巷十號查獲。訊據
    被告雖矢口否認上揭犯行，惟查被告尿液經送檢驗後呈甲基安非他命陽性反應，
    有臺灣檢驗科技股份有限公司之濫用藥物尿液檢驗報告附卷可稽，且有安非他命
    二包（分別淨重０‧四公克、０‧二公克）扣案可考，被告所辯顯不足採信，其
    施用毒品犯行堪予認定，爰依毒品危害防制條例第二十條第一項及觀察勒戒處分
    執行條例第三條第一項、第二項規定，裁定將被告送勒戒處所觀察勒戒等語。
二、抗告意旨略謂：抗告人於民國九十一年二月二十幾日前，因輕微生病而服用感冒
    糖漿，然抗告人並未施用安非他命，檢驗報告似乎有誤，且查獲之安非他命亦非
    被告所有，原裁定顯有違誤云云。
三、本院經查：依毒品檢驗學上之常規，尿液檢驗所使用之方法，對於受檢驗者是否
    確有施用毒品行為之判斷，在檢驗學常規上恆有絕對之影響。其以酵素免疫分析
    法為初步篩檢者，固具有相當程度偽陽性之可能，但如另以氣（液）相層析、質
    譜分析等較具公信力之儀器為確認，則應不致出現偽陽性反應之可能，核足據為
    認定是否施用毒品之依據，此亦為邇來我國實務所是認。經查，抗告人於民國九
    十一年二月二十五日採尿時，雖否認施用毒品，但經警採取其尿液送請台灣檢驗
    科技股份有限公司以ＥＩＡ酵素免疫分析法、ＧＣ／ＭＳ氣象層析／質普儀法鑑
    驗，結果呈申基安非他命陽性反應，有該公司九十一年三月六日ＣＺ00000
    000000號濫用藥物尿液檢驗報告及代碼對照表在卷（原審卷第二十四頁、
    第三十六頁）可證，是按諸上開說明，抗告人確有於上開時地施用第二級毒品安
    非他命之犯行，堪可認定。抗告人雖辯稱：伊於民國九十一年二月二十幾日前，
    因輕微生病而服用感冒糖漿，但並未施用安非他命，且查獲之安非他命亦非被告
    所有云云。惟抗告人究係在何時服用何種感冒糖漿之藥品，服用時間長短、服用
    量多寡，致可能使檢驗檢果顯示其體內有安非他命陽性反應等，抗告人並未提出
    具體事證及就醫記錄供本院查證，而查獲之毒品究係何人所有，與抗告人是否有
    施用毒品亦無關連，是抗告人前開抗辯自難採信。原審法院因依檢察官之聲請，
    裁定令抗告人入勒戒處所觀察、勒戒，經核並無不合。抗告人空言否認，提起抗
    告，核無理由，應予駁回。
據上論斷，應依刑事訴訟法第四百十二條裁定如主文。
中      華      民      國    九十一    年      四      月    二十四    日
                                臺灣高等法院刑事第四庭
                                    審判長法  官 蔡  永  昌
                                          法  官 周  煙  平
                                          法  官 徐  昌  錦
右正本證明與原本無異。
不得再抗告。
                                          書記官 吳  金  來
中      華      民國    九十一    年      四     月    二十五    日
